Olga **Ulrich**

Adresse: Emil Oprecht Strasse 9, 8050 Zürich

Telefon: +41 79 470 84 99

Email: olga.ulrich.ch@gmail.com

Geburtsdatum: 04.05.1994

Zivilstand: Verheiratet, Arbeitsbewilligung B, keine Kinder



Kurzprofil

Ich habe 3 Jahre im Internet-Marketing als SEO-Spezialistin in Russland gearbeitet und möchte mich nun einer neuen Herausforderung hier in der Schweiz stellen. Seit dem ich 2020 in die Schweiz gezogen bin, habe ich Deutsch und Englisch bis auf ein Niveau von B2 erlernt. Im Februar 2022 habe ich das Fullstack Coding Camp von SIT Academy abgeschlossen, was ich auch zu meinen Erfolgen dazu zählen kann. Es ist mir extrem wichtig hier in der Schweiz Fuss zu fassen, weshalb ich es anstrebe mich sozial und beruflich zu integrieren.

Sprachen

Russisch – Muttersprache Deutsch – fortschrittlich Englisch – fließend

Fähigkeiten

- HTML
- CSS
- Javascript
- React systems
- Phyton
- Django
- Docker
- Git Versionskontrollsystem
- SEC

Programme und Services: MS Word, MS Excel, MS Powerpoint, Ahrefs, Google Console, Google Analytics, Screaming Frog SEO Spider, Linkresearchtools.

Berufliche Erfahrungen

07/2019 - 09/2020

SEO-Spezialistin bei der Korus Consulting GmbH in St. Petersburg, Russland

- Begleitung von SEO-Aktivitäten von der Konzeption bis zur Umsetzung.
- Unterstützung des Marketing Teams in der Suchmaschinenoptimierung.
- SEO-Monatsreports.
- Erarbeitung von SEO-Audits.

06/2018 - 07/2019

SEO-Spezialistin bei der Topface GmbH in St. Petersburg, Russland

- Beratung und Begleitung der Umsetzung von On- und Off-Page-Aktivitäten betreffend Content, Backlinks, Website-Usability und Website-Performance.
- SEO-Monatsreports.
- Erarbeitung von SEO-Audits.

05/2017 - 05/2018

SEO-Spezialistin bei der PromoExpert GmbH in Jekaterinburg, Russland

- Führung und Betreuung der Websites von Kunden.
- SEO-Konzeptentwicklung und SEO-Kampagnenplanung.
- SEO-Monatsreports.
- Erarbeitung von SEO-Audits.

Ausbildung

09/2012 - 08/2016

Staatliche Berufspädagogische Hochschule, Bachelor-Abschluss in Pädagogik für Informatik in Jekaterinburg, Russische Föderation.

09/2021 - 11/2021

Deutsch Intensiv Kurs bei der Klubschule Migros in Zürich, Schweiz.

11/2021 - 02/2022

Full-Stack-Programmierkurs bei der SIT Academy AG in Zürich, Schweiz

- Arbeiten mit Frontend-Technologien: Javascript, React, Redux.
- Arbeiten mit Backend-Technologien: Python, Django, PostgreSQL.
- Technologien und Dienste f
 ür die Bereitstellung: DigitalOcean, Docker.